【裁判字號】    89,易,2870
【裁判日期】    900327
【裁判案由】    賭博
【裁判全文】
臺灣臺北地方法院刑事判決                        八十九年度易字第二八七號
    公  訴  人  臺灣臺北地方法院檢察署檢察官
    被      告  甲○○
右列被告因賭博案件，經檢察官聲請簡易判決處刑（八十九年度偵字第二二六０二號
），本院臺北簡易庭認不宜逕以簡易判決處刑而移由本院刑事庭審理，本院依普通程
序判決如左：
    主  文
甲○○無罪。
    理  由
一、本件聲請意旨略以：被告甲○○知悉同案被告乙○○（業經本院判決無罪在案）
    在臺北市萬華區○○○路○段一二六號一樓開設檳榔攤，係公眾得出入之場所，
    於八十九年九月底某日，與乙○○及另一名不詳姓名年籍成年男子約定，由乙○
    ○提供上址，而甲○○及另一名不詳年籍成年男子分別在上址放置電動玩具「大
    舞台水果盤」、「黃金列車水果盤」各一台，與不特定人賭博，並商議乙○○可
    與前揭二人分別平分賭博所得。迄八十九年十月七日二十時許，被警查獲，並扣
    得前開二台電動玩具，及機具內之現金新臺幣共一千二百六十元，因認被告涉犯
    刑法第二百六十六條第一項之公然賭博罪嫌等語。
二、按犯罪事實應依證據認定之，無證據不得推定其犯罪事實。又不能證明被告犯罪
    者，應諭知無罪之判決，刑事訴訟法第一百五十四條、第三百零一條第一項分別
    定有明文。
三、本件公訴人認被告涉犯前開偽造文書之罪嫌，無非以：被告已經坦承不諱，並有
    名片、相片、電動玩具等證物可佐等語，為其論據。被告甲○○經合法傳喚，無
    正當理，屢未到庭應訊及辯論，但於警、偵訊中均辯稱其所提供之電動玩具合法
    ，伊未有賭博犯行等語。
四、經查：（一）被告於檢察官偵查中堅詞否認有何共同賭博之犯行，辯稱伊所擺放
    電動玩具「大擂台」（即大舞台）係屬合法，伊並無犯罪故意等語，已如前述，
    且有檢察官偵查筆錄可稽（見八十九年度偵字第一九九六０號偵查卷宗第三四、
    三五頁），並稱黃金列車不是伊擺的，伊只擺「大擂台」等語，核與乙○○於警
    訊中所稱扣案電動玩具「大舞台」係綽號「東正」之男子（經查為被告甲○○）
    所擺放等語，而另一台「黃金列車」則係另一名不詳姓名成年男子所擺放等語，
    及他們擺放不搬走等語（見八十九年度偵字第一九九六０號偵查卷宗第六頁末四
    行，同頁背面首四行警訊筆錄），於檢察官偵查中亦稱伊不同意他人擺放電動玩
    具等語（見同前偵查卷宗第二六頁背面第一行），經核相符，被告與乙○○均否
    認犯罪，查無任何檢察官聲請意旨所載被告已經「坦承不諱」之事實；（二）又
    警員來到案發現場時所製之實地檢查（查訪）紀錄表亦載明「大舞台水果盤」係
    經濟部許之電動遊戲機，而且現場未有賭客，電動玩具雖有插電，但電源沒開等
    語（見同前偵查卷宗第七頁），已足證明現場當時無人賭博，而被告於檢察官偵
    查中，亦到庭供稱伊曾去現場看過，沒有人去玩等語（見同前偵查卷宗第三四頁
    背面第十一行），亦堪認定現場並未有何賭博犯行。綜前所述，本件被告堅詞否
    認有何賭博犯行，聲請意旨復有前開與事理未盡相符之處，已難遽認被告有何賭
    博犯行。此外本院復查無其他積極之證據，足認被告確有其他賭博情事，本件不
    能證明被告犯罪，依法應諭知無罪之判決，以免冤抑。
五、被告經合法傳喚，迄辯論期日無正當理由不到庭，本院認為應諭知無罪之案件，
    爰不待被告到庭陳述逕為判決。
據上論斷，應依刑事訴訟法第四百五十二條、第三百零一條第一項、第三百零六條，
判決如主文。
本案經檢察官簡逸薇到庭執行職務
中      華      民      國    九十      年      三      月    二十七    日
                                      臺灣臺北地方法院刑事第六庭
                                          法  官  黃程暉
右正本證明與原本無異。
如不服本判決，應於判決送達後十日內，向本院提出上訴狀。
                                          書記官  張華瓊
中      華      民      國    九十      年      三      月    二十八    日


司法院資訊處製作；財團法人民間司法改革基金會備份。
